【裁判字號】    94,秩抗,2
【裁判日期】    950630
【裁判案由】    違反社會秩序維護法
【裁判全文】
臺灣新竹地方法院簡易庭裁定             94年度秩抗字第2號
移送機關    新竹縣警察局橫山分局
抗告人即
被移送人    甲○○
上列抗告人因違反社會秩序維護法案件，不服本院竹東簡易庭於
中華民國九十四年九月十二日所為第一審裁定（九十四年度竹東
秩字第一二號），提起抗告，本院普通庭為第二審裁定如左：
    主  文
抗告駁回。
    事實證據及理由
一、原裁定事實及理由：甲○○於民國九十四年八月二十六日晚
    間二十二時二十分許，在新竹縣尖石鄉嘉樂村尖石加油站前
    ，無正當理由為警在其駕駛之車號三八五０─ＦＴ自用小客
    車內，查獲類似真槍之仿Ｍ─16突擊槍之空氣槍一支及加壓
    空氣鋼瓶二罐、ＢＢ彈一罐等物，而有危害安全之虞，並有
    抗告人在警詢時之自白、照片六張為證。
二、本件抗告意旨略以：抗告人每日為家庭生活費及教育費籌措
    ，絕不是市井無賴或地痞流氓，抗告人無知不懂法律，單純
    把扣案玩具槍彈用於休閒，期間亦不曾打過任何一隻鳥獸，
    也不曾為非作歹恐嚇暴力，年初被人騙錢又被圍毆，受傷至
    今身體尚未痊癒，夜間鄉下可以供休閒的去處實在沒有，而
    一般夜市也都排排陳列，供人射擊，相信人潮多的地方反有
    安全之虞，這社會充滿舞弊營私，做姦犯科無惡不做，犯法
    之人持水果刀、開山刀等犯案，拿一把沒有殺傷力的玩具，
    應沒有安全顧慮，抗告人不能也不會做任何損人不利己的事
    ，過去不會，現在不會，未來也不會，為此提起抗告，請求
    更為裁定發還扣案玩具槍等語。
三、按無正當理由，攜帶類似真槍之玩具槍，而有危害安全之虞
    者，處三日以下拘留或新台幣一萬八千元以下罰鍰，社會秩
    序維護法第六十五條第三款定有明文。
    查本件抗告人即被移送人甲○○確於上揭時地為警在所其駕
    駛之車號三八五０─ＦＴ自用小客車內，查獲類似真槍之仿
    Ｍ─16突擊槍之空氣槍一支及壓空氣鋼瓶二罐、ＢＢ彈一罐
    等物，此有橫山分局九十四年九月一日橫警刑字第０九四０
    ０一一七三三號違反社會秩序維護法案件移送書、抗告人警
    詢筆錄各一份、查獲照片六張在卷可稽，應堪採信。
    次查，據抗告人於本院訊問時稱：我都拿槍射一般紙張，這
    把槍一般紙張可以射穿；賣槍的店有把槍拿去對打，打的人
    要穿著護具等語（參見本院訊問筆錄第三頁），顯見扣案之
    空氣槍裝填ＢＢ彈後朝人體射擊，對於人體確有造成相當程
    度傷害的可能性，而非完全不會造成任何傷害甚明；再參以
    抗告人係於晚間二十二時二十分許，在屬公共場所之加油站
    前為警查獲等情以觀，則抗告人此舉確有危害公共安全之虞
    。
    末按，本件抗告人究竟有無正當理由，而攜帶扣案類似真槍
    之仿Ｍ─16突擊槍之空氣槍，此部分係消極事實之有無，自
    應由抗告人負舉證責任。抗告人雖一再堅稱持有扣案空氣槍
    僅做為休閒娛樂之用，惟始終無法舉出積極證據為確實的證
    明，本院自難僅憑抗告人一人單純之陳述，而遽為抗告人持
    扣案空氣槍確具正當理由之認定。
    原審裁定引用社會秩序維護法第四十六條第一項、第六十五
    條第三款、第二十二條第三項之規定，處罰抗告人新台幣三
    千元，扣案玩具槍一支、加壓空氣鋼瓶二罐及ＢＢ彈一罐均
    沒入，事用法均無違誤，本件抗告為無理由，應予駁回。
四、依社會秩序維護法第五十八條、第九十二條，刑事訴訟法第
    四百十二條，裁定如主文。
中    華    民    國    95    年    6    月    30    日
                      刑事第五庭審判長法  官
                                      法  官
                                      法  官
不得再抗告。
右正本證明與原本無異。
中    華    民    國    95    年    6    月          日
                                書記官  馮玉玲


司法院資訊處製作；財團法人民間司法改革基金會備份。
